臺灣臺中地方法院刑事判決　　　　　　　　　　　　九十一年度訴緝字第五八三號
　　公　訴　人　臺灣臺中地方法院檢察署檢察官
　　被　　　告　乙○○
右列被告因偽造文書案件，經檢察官提起公訴（九十年度偵字第四八七七號），本院
判決如左：
    主  文
乙○○行使偽造私文書，足以生損害於公眾及他人，處有期徒刑肆月，如易科罰金，
以佰元折算壹日。緩刑貳年。
臺中縣警察局中縣警交字第Ｈ00000000號舉發違反道路交通管理事件通知單
之移送聯、迴覆聯及存根聯上偽造之「甲○○」署押各壹枚（含指印枚），均沒收
。
    事  實
一、乙○○明知其未取得汽車駕駛執照，不得駕駛汽車，竟仍受僱於晟鴻有限公司（
    下稱晟鴻公司）擔任司機，負責送貨工作。而於民國九十年二月二十一日上午四
    時三十分許，乙○○駕駛晟鴻公司所有之車牌號碼ＷＲ─三六九二號自用小客貨
    車行經臺中市○○路某處時，發現甲○○遺失在該處之皮夾一個（內有國民身分
    證、大貨車駕駛執照、機車駕駛執照、行車執照及信用卡等證件），竟意圖為自
    己不法之所有，將該皮夾及證件侵占入己，以供自己假冒甲○○身分之用。隨即
    於同年月日下午五時三十分許，駕駛上揭自用小客貨車行經臺中縣大雅鄉○○路
    ○路段時，因行經彎道未減速慢行，而遭臺中縣警察局保安警察隊警員攔檢後，
    發現其係無照駕駛。乙○○恐因遭警舉發受罰，遂冒用甲○○之名義，而佯稱係
    「甲○○」本人，並捏造甲○○之年籍資料予執勤警員填載，旋即在警員所填寫
    之臺中縣警察局中縣警交字第Ｈ00000000號舉發違反道路交通管理事件
    通知單移送聯上之「收受通知聯者簽章欄」上，偽造「甲○○」之署押各一枚（
    於移送聯簽名時，同時複印至迴覆聯及存根聯，並含指印三枚），冒用甲○○之
    名義作為收受通知單之用後，再將其交付於執行取締之警員，表示收到上開通知
    單通知聯，足生損害於甲○○及臺中縣警察局對於道路交通管理處罰之正確性。
二、案經臺中縣警察局移送臺灣臺中地方法院檢察署檢察官偵查起訴。
    理  由
一、右揭事實，業據被告乙○○於警詢、偵查及本院審理中坦承不諱，核與被害人甲
    ○○於警詢、偵查中指訴之情節相符，並有臺中市警察局第一分局受理各類案件
    紀錄表一份、被告偽造「甲○○」署押（含指印）之臺中縣警察局中縣警交字第
    Ｈ00000000號舉發違反道路交通管理事件通知單乙紙附卷可稽，足認被
    告之自白與事實相符。本件事證明確，被告之犯行，洵堪認定。
二、按冒用他人之姓名在取締警員填發之違反道路交通管理事件通知單移送聯收受通
    通知聯者簽章欄內偽簽該他人姓名之署押，在習慣上表示該通知聯已由其收受之
    證明，即含有收據之性質，被告偽造「甲○○」之署押後復交付警員，顯然於該
    文書之內容有所主張，足以生損害於甲○○及警察機關對於道路交通管理之正確
    性。是核被告乙○○所為，係犯刑法第三百三十七條之侵占遺失物罪及同法第二
    百十六條、第二百十條之行使偽造私文書罪。被告偽造「甲○○」之署押於上開
    違規通知單上，偽造署押之行為屬偽造私文書行為之部分行為；又其偽造私文書
    後復持以行使，偽造之低度行為應為行使之高度行為所吸收，均不另論罪。被告
    所犯上揭二罪間，有方法結果之牽連關係，依刑法第五十五條之規定，應從較重
    之行使偽造私文書罪處斷。爰審酌被告犯罪之動機在規避罰鍰之繳納、犯罪手段
    平和、所生損害程度非鉅及犯後坦承犯行、態度良好等一切情狀，量處如主文所
    示之刑，以資懲儆。又被告前未曾受有期徒刑以上刑之宣告，此有臺灣臺中地方
    法院檢察署刑案資料查註紀錄表及臺灣高等法院被告全國前案紀錄表各一份在卷
    可按，其因一時短於思慮，致觸犯本案犯行，經此刑之教訓，自當知所警惕，而
    無再犯之虞，本院綜核各情，認前開對其刑之宣告，以暫不執行為適當，爰併宣
    告緩刑二年，以啟自新。末查，被告於臺中縣警察局中縣警交字第Ｈ00000
    000號舉發違反道路交通管理事件通知單移送聯、迴覆聯及存根聯上偽造之「
    甲○○」署押各一枚（含指印三枚），雖未扣案，然不問屬於犯人與否，應依刑
    法第二百十九條規定宣告沒收。
據上論斷，應依刑事訴訟法第二百九十九條第一項前段，刑法第二百十六條、第二百
十條、第三百三十七條、第五十五條、第七十四條第一款、第四十一條第一項前段、
第二百十九條，罰金罰鍰提高標準條例第一條前段、第二條，判決如主文。
中      華      民      國      九十一    年    十二      月      十    日
    臺灣臺中地方法院刑事第四庭
                                   法  官  王  世  華
右正本證明與原本無異。
如不服本判決，應於判決送達後十日內向本院提出上訴狀，上訴於臺灣高等法院臺中
分院( 須附繕本 )。
                                   書記官
中      華      民      國      九十一    年    十二      月    十一    日
附錄本判決論罪科刑之法條：
刑法第二百十條
偽造、變造私文書，足以生損害於公眾或他人者，處五年以下有期徒刑。
刑法第二百十六條
行使第二百十條至第二百十五條之文書者，依偽造、變造文書或登載不實事項或使登
載不實事項之規定處斷。
第三百三十七條
